臺灣高等法院刑事判決　　　　　　　　 94年度上易字第662號
上　訴　人
即　被　告　甲○○　民國66年.
上列上訴人因違反毒品危害防制條例案件，不服臺灣臺北地方法
院93年度易緝字第198號，中華民國94年3月28日第一審判決（起
訴案號：臺灣臺北地方法院檢察署92年度毒偵字第1600號），提
起上訴，本院判決如下：
    主    文
原判決撤銷。
甲○○無罪
    理    由
一、公訴意旨略以：被告甲○○前因施用毒品經強制戒治，於90
    年7月6日強制戒治期滿，竟於強制戒治期滿後5年內即92年6
    月15日因案通緝為警查獲前96小時內之某時，在不詳處所，
    以不詳方式、工具，施用第二級毒品安非他命1 次，因認被
    告涉有違反毒品危害防制條例第10條第2項之罪嫌云云。
二、按犯罪事實應依證據認定之，無證據不得認定其犯罪事實，
    刑事訴訟法第154條第2項定有明文。
三、本件公訴人認被告有上開犯行，無非以台北市立療養院煙毒
    尿液檢驗報告及明生生物科技股份有限公司濫用藥物檢體檢
    驗報告均驗出被告尿液有甲基安非他命之陽性反應為其論據
    。
四、查本件被告甲○○之尿液，經台北市立療養院及明生生物科
    技股份有限公司檢驗，其中台北市立療養院以較不準確之酵
    素免疫學分析法及薄層層析法檢驗結果，安非他命類藥物為
    陽性反應，又經明生生物科技股份有限公司以較準確之氣相
    層析質譜分析法檢驗結果，甲基安非他命之濃度為2246ng/m
    l ，安非他命則為246ng/ml，確認為甲基安非他命為陽性反
    應，固有上開檢驗報告二紙在卷可憑（見偵查卷第 5、34頁
    ），但訊據被告甲○○則堅決否認犯行，辯稱伊確未在上開
    公訴人所指之時間內施用第二級毒品等語，而其上開尿液再
    送法務部調查局鑑定，該局以螢光偏極免疫分析法為初步篩
    驗，再以氣相層析質譜儀分析法檢驗確認結果，甲基安非他
    命之濃度為1746ng/ml，安非他命之濃度則為0 ng/ml，依照
    行政院衛生署甲基安非他命陽性反應之閾值規定須甲基安非
    他命500ng/ml，且安非他命需大於200ng/ml以上二個條件俱
    備時，方得判為陽性反應，被告之尿液，甲基安非他命濃度
    為1746ng/ml固已超過500ng/ml，但安非他命之濃度則為0ng
    /ml，故確認為甲基安非他命為陰性反應，有該局94.8.26調
    科壹字第09462102540號檢驗通知書及94.10.7調科壹字第09
    462103570 號函在卷可按（本院卷第61、65頁），按法務部
    調查局其中一部門專司毒品檢驗業務，其檢驗人員之專門知
    識、經驗應較其他檢驗機關為優，其設備亦較為精良，亦即
    其檢驗結果，應較為準確，故本院認以對被告有利之法務部
    調查局之鑑定結果為可信，其他對被告不利之鑑定結果，則
    為本院所不採，其他又查無任何積極證據足資證明被告有公
    訴人所指之犯行，其犯罪自屬不能證明。
五、原審不察，遽為被告有罪之判決，即有不當，被告上訴意旨
    否認犯罪有理由，應由本院將原判決予以撤銷，而為被告無
    罪之判決。
據上論斷，應依刑事訴訟法第369條第1項前段、第364條、第301
條第1項，判決如主文。
本案經檢察官黃柏齡到庭執行職務。
中　　華　　民　　國　　94　　年　　11　　月　　16　　日
                  刑事第二十三庭審判長法  官  尤豐彥
                                      法  官  趙功恆
                                      法  官  張明松
以上正本證明與原本無異。
不得上訴。
                                      書記官  洪秋帆
中    華    民    國    94    年    11    月    18    日
